【裁判字號】    90,訴,522
【裁判日期】    900626
【裁判案由】    清償借款
【裁判全文】
臺灣高雄地方法院民事判決  九十年度訴字第五二二號
    原      告  華南商業銀行股份有限公司
    法定代理人  甲○○
    訴訟代理人  戊○○
    被      告  丁○○
                丙○○
                乙○○
右當事人間請求給付借款事件，本院判決如左：
    主    文
被告丁○○、丙○○應連帶給付原告新台幣壹佰玖拾柒萬肆仟肆佰貳拾玖元，及自民
國八十九年七月一日起至清償日止，按年利率百分之六點九五計算之利息，並自民國
八十九年八月二日起至清償日止，逾期在六個月以內者，按上開利率百分之十，逾期
六個月以上者，按上開利率百分之二十計算違約金。
被告丁○○、丙○○、乙○○應連帶給付原告新台幣伍拾萬元，及自民國八十九年八
月八日起至清償日止，按年利率百分之九點○二五計算之利息，並自民國八十九年九
月九日起至清償日止，逾期在六個月以內者，按上開利率百分之十，逾期六個月以上
者，按上開利率百分之二十計算違約金。
訴訟費用由被告丁○○、丙○○、乙○○連帶負擔十分之二，餘由丁○○、丙○○連
帶負擔。
本判決第一項於原告以新台幣陸拾陸萬元供擔保後，得假執行。
本判決第二項於原告以新台幣壹拾柒萬元供擔保後，得假執行。
    事    實
甲、原告方面：
一、聲明：求為判決除假執行擔保金額外，如主文所示。
二、陳述：
    （一）、１、被告丁○○於民國八十九年二月十六日，邀同被告丙○○為連帶保
                證人，與原告簽立消費者貸款契約，向原告借款新臺幣（下同）二
                百萬元。借款期間自八十九年三月一日起至一○四年三月一日止，
                按月於每月一日平均攤還本息。借款時利息，約定自借款日起第一
                年依原告基本放款利率百分之七點八五減碼年息百分之○點九即年
                利率百分之六點九五計算，第二年起，依原告基本放款利率加碼年
                息百分之○點○五計算。
            ２、被告丁○○於民國八十九年三月八日，邀同被告丙○○、乙○○為
                連帶保證人，與原告簽立消費者貸款契約，向原告借款五十萬元。
                借款期間自八十九年三月八日起至八十九年九月八日止，按月於每
                月八日繳息。借款時利息，約定按當時原告基本放款利率百分之七
                點八五加碼年息百分之一點一七五即年利率百分之九點○二五計算
                。
            ３、上開兩筆借款，均約定前揭借款利率隨原告基本放款利率變動調整
                ，又未按期攤繳本息時，除均須按約定利率計付遲延利息外，並均
                自逾期之日起六個月內按約定利率百分之十，逾六個月以上者其超
                過六個月部分按約定利率百分之二十計付違約金。
    （二）、１、前揭二百萬元借款，丁○○於八十九年七月四日付清同年六月三十
                日前已生之利息後，嗣即違約未於八十九年八月一日按時繳款，經
                原告視為全部到期，之後丁○○更未再償還任何本息。迄今被告仍
                積欠原告本金一百九十七萬四千四百二十九元，及八十九年七月一
                日以後之利息及同年八月二日以後之違約金。又八十九年七月一日
                至八月一日之基本放款利率均為百分之七點八五，減碼年息百分之
                ○點九後，利息應為年利率百分之六點九五，並據以計算違約金。
                被告丙○○為本件借款之連帶保證人，依法應負連帶清償之責。
            ２、前揭五十萬元借款，丁○○於八十九年八月八日繳清同年八月七日
                日前已生之利息後，嗣即違約未於八十九年九月八日到期時還清本
                息，經原告視為全部到期。迄今被告仍積欠原告本金五十萬元及八
                十九年八月八日以後之利息及同年九月九日以後之違約金。又八十
                九年八月八日及同年九月八日之基本放款利率均為百分之七點八五
                ，加碼年息百分之一點一七五後，利息應為年利率百分之九點○二
                五，並據以計算違約金。被告丙○○、乙○○為本件借款之連帶保
                證人，依法應負連帶清償之責。
    （三）、為此爰依消費借貸契約法律關係及連帶保證法律關係提起本件訴訟。
    （四）、原告並願供擔保，請准宣告假執行。
三、證據：提出借據、增補契約、消費者貸款契約、貸款本息攤還表、放款部分本金
    利收回記錄各一紙，授信約定書三紙、歷次基本放款利率變動明細表一紙為證。
乙、被告乙○○方面：被告乙○○未於最後言詞辯論期日到場，亦未提出書狀作何聲
    明或陳述。惟其於前言詞辯論時，則稱本院卷十一頁借據上之保證人署押雖非我
    所簽，但我確有擔任丁○○向原告借款之保證人，本院卷十七頁之授信約定書上
    之署押確是我所親簽。
丙、被告丙○○、丁○○方面：均未於言詞辯論期日到場，亦未提出書狀作何聲明或
    陳述。
    理    由
一、本件被告乙○○、丙○○、丁○○經合法通知，均未於言詞辯論期日到場，核均
    無民事訴訟法第三百八十六條所列各款情形，爰依原告之聲請，由其一造辯論而
    為判決，合先敘明。
二、本件原告主張「被告丁○○於八十九年二月十六日，，邀同丙○○為連帶保證人
    ，向原告借款二百萬元，詎丁○○於八十九年七月四日付清同年六月三十日前已
    生之利息後，嗣即違約未按時繳款，迄今仍欠原告如前所述之本利、違約金迄未
    清償」之事實；暨「被告丁○○於八十九年三月八日，邀同丙○○、乙○○為連
    帶保證人，向原告借款五十萬元，詎丁○○於八十九年八月八日繳清同年八月七
    日前已生之利息後，嗣即違約未按時繳款，迄今仍欠原告如前所述之本利、違約
    金迄未清償」，已據原告提出借據、增補契約、消費者貸款契約、貸款本息攤還
    表、放款部分本金利息收回記錄、歷次基本放款利率變動明細表一紙，授信約定
    書三紙為證，並為被告乙○○既承認有所不爭執，被告亦未於言詞辯論期日到場
    爭執，更未提出書狀作何聲明或陳述，依本院調查證據結果，原告之主張自堪信
    為真實。
三、按借用人應於約定期限內，返還與借用物種類、品質、數量相同之物。遲延之債
    務，以支付金錢為標的者，債權人得請求依法定利率計算之遲延利息，但約定利
    率較高，仍從其約定利率。當事人得約定債務人不履行債務時，應支付違約金，
    民法第四百七十八條前段、第二百三十三條第一項、第二百五十條第一項分別定
    有明文。又保證債務之所謂連帶，係指保證人與主債務人負同一債務，對於債權
    人各負全部給付之責任，此就民法第二百七十二條第一項規定連帶債務之文義參
    照觀之甚明。
四、從而，原告依消費借貸契約及連帶保證契約之法律關係，請求被告丁○○、丙○○應連帶給付原告壹佰玖拾柒萬肆仟肆佰貳拾玖元，及自八十九年七月一日起至
    清償日止，按年利率百分之六點九五計算之利息，並自八十九年八月二日起至清
    償日止，逾期在六個月以內者，按上開利率百分之十，逾期六個月以上者，按上
    開利率百分之二十計算違約金。暨請求被告丁○○、丙○○、乙○○應連帶給付
    原告伍拾萬元，及自八十九年八月八日起至清償日止，按年利率百分之九點○二
    五計算之利息，並自八十九年九月九日起至清償日止，逾期在六個月以內者，按
    上開利率百分之十，逾期六個月以上者，按上開利率百分之二十計算之違約金，
    即屬正當，應予准許。
五、原告陳明願供擔保請求宣告假執行，核無不合，爰酌定相當擔保金額准許之。
六、據上論結，本件原告之訴為有理由，依民事訴訟法第三百八十五條第一項前段、
    第八十五條第二項、第三百九十條第二項，判決如主文。
中      華      民      國      九十      年      六      月    二十六  日
                              臺灣高雄地方法院民事第六庭
~B法      官  洪碩垣
右為正本係照原本作成。
如對本判決上訴，須於判決送達後廿日內向本院提出上訴狀。
中      華      民      國      九十      年      七      月      二    日
~B法院書記官  鄭翠蘭


司法院資訊處製作；財團法人民間司法改革基金會備份。
